ACORDAO-COMPLETO-2561479

ACÓRDÃO DE RELAÇÃO

ACÓRDÃO DE RELAÇÃO 992/2023 ATA 2/2023 - SEGUNDA CÂMARA

Acórdão 992/2023-TCU-Segunda Câmara
	Considerando que presente tomada de contas especial foi instaurada pela Ministério da Integração Nacional (MIN) , em desfavor dos Srs. Wellington de Araújo Melo, Fernando de Souza, Márcio Fidelson Menezes Gomes e Adeilson Teixeira Bezerra (ex-secretários de Estado da Infraestrutura de Alagoas/AL) , em razão de irregularidades na execução físico-financeira, que resultaram em débito no valor original de R$ 3.880.556,59, do Convênio 001/1996 (Siafi 302500) , firmado entre o então Ministério do Meio Ambiente, dos Recursos Hídricos e da Amazônia Legal (MMA) e o Governo do Estado de Alagoas, tendo por objeto "conclusão da Adutora no Agreste do Estado de Alagoas";
	Considerando que, ao analisar as duas irregularidades tratadas nos presentes autos, o corpo diretivo da unidade técnica (peças 72 e 73) concluiu pelo acolhimento parcial das alegações de defesa dos responsáveis e da empresa contratada, reconheceram a ocorrência do prejuízo ao exercício da ampla defesa e contraditório, e propuseram o arquivamento do presente processo sem o julgamento do mérito;
	Considerando que o MPTCU, nas lavras do Procurador Marinus Marsico (peça 74) , manifestou-se de acordo com a proposta do corpo diretivo no sentido de arquivar os presentes autos por ausência dos pressupostos para o desenvolvimento válido e regular do processo;
	Os Ministros do Tribunal de Contas da União, reunidos em Sessão da 2ª Câmara, ACORDAM, por unanimidade, com fundamento no art. 12, § 3º, da Lei 8.443/1992 e nos artigos 143, inciso I, alínea "b", 169, inciso VI, e 212 do Regimento Interno c/c o art. 5º, inciso IV,  6º, inciso II, 7º, inciso II, e o art. 19 da Instrução Normativa TCU 71/2012, em acolher parcialmente as alegações de defesa apresentadas pelos responsáveis e pela empresa Construtora LJA Ltda, promover o arquivamento da presente tomada de contas especial e encerrar o processo após a ciência do Ministério do Meio Ambiente, dos Recursos Hídricos e da Amazônia Legal (MMA) e dos responsáveis.
1. Processo TC-Processo 012.852/2017-1 (TOMADA DE CONTAS ESPECIAL) 
	1.1. Apensos: Processo 034.769/2018-8 (SOLICITAÇÃO) 
	1.2. Responsáveis: Adeilson Teixeira Bezerra (XXX.355.744-XX) ; Construtora Lja Ltda (01.560.379/0001-57) ; Fernando de Souza (XXX.147.738-XX) ; Márcio Fidelson Menezes Gomes (XXX.730.594-XX) ; Wellington de Araújo Melo (XXX.729.604-XX) .
	1.3. Órgão/Entidade: Secretaria de Estado da Infra-estrutura de Alagoas.
	1.4. Relator: Ministro Aroldo Cedraz.
	1.5. Representante do Ministério Público: Procurador Marinus Eduardo De Vries Marsico.
	1.6. Unidade Técnica: Secretaria de Controle Externo de Tomada de Contas Especial (SecexTCE) .
	1.7. Representação legal: Karissa Mirelle Terencio Costa (13.510/OAB-AL) e Dagoberto Costa Silva de Omena (9.013/OAB-AL) , representando Márcio Fidelson Menezes Gomes; Ricardo Barros Méro (1.214/OAB-AL) , representando Fernando de Souza; Daniel Andrade Cavalcanti (34.527/OAB-BA) , Manuela Iglesias Durr Otero (43.067/OAB-BA) e outros, representando Construtora Lja Ltda; Ricardo Barros Méro (1.214/OAB-AL) , representando Wellington de Araújo Melo. 
	1.8. Determinações/Recomendações/Orientações: não há.

Segunda Câmara

Adeilson Teixeira Bezerra (XXX.355.744-XX); Construtora Lja Ltda (01.560.379/0001-57); Fernando de Souza (XXX.147.738-XX); Márcio Fidelson Menezes Gomes (XXX.730.594-XX); Wellington de Araújo Melo (XXX.729.604-XX).

AROLDO CEDRAZ

Karissa Mirelle Terencio Costa (13.510/OAB-AL) e Dagoberto Costa Silva de Omena (9.013/OAB-AL), representando Márcio Fidelson Menezes Gomes; Ricardo Barros Méro (1.214/OAB-AL), representando Fernando de Souza; Daniel Andrade Cavalcanti (34.527/OAB-BA), Manuela Iglesias Durr Otero (43.067/OAB-BA) e outros, representando Construtora Lja Ltda; Ricardo Barros Méro (1.214/OAB-AL), representando Wellington de Araújo Melo.

TOMADA DE CONTAS ESPECIAL (TCE)

Secretaria de Controle Externo de Tomada de Contas Especial (SecexTCE).